臺灣高雄地方法院刑事判決　　　　　 100年度審易字第2707號
公　訴　人　臺灣高雄地方法院檢察署檢察官
被　　　告　方宗華
上列被告因竊盜案件，經檢察官提起公訴（100年度偵字第17505
號），被告於準備程序進行中就被訴事實為有罪之陳述，經本院
告知簡式審判程序之旨，並聽取被告與公訴人之意見後，裁定依
簡式審判程序審理，判決如下：
    主  文
方宗華犯踰越安全設備夜間侵入住宅竊盜罪，累犯，處有期徒刑
壹年陸月。
    事  實
一、方宗華前因強盜案件，經臺灣高等法院高雄分院以92年度上
    更一字第152號判決處以有期徒刑3年；另犯搶奪罪，經本院
    以90年度訴字第412號判決處以有期徒刑1年2月；又因公共
    危險、加重竊盜案件，經臺灣高等法院高雄分院以90年度交
    上易字第173號判決分別處以有期徒刑5月、2年4月，及令入
    勞動場所強制工作3年，上開搶奪、公共危險2罪，嗣經裁定
    減刑為有期徒刑7月、2月15日，並與不得減刑之強盜、加重
    竊盜罪合併定應執行刑為有期徒刑5年6月確定，於民國98年
    9月16日假釋出監並付保護管束，迄99年2月16日保護管束期
    滿，假釋未經撤銷視為執行完畢。詎仍不知悔改，竟意圖為
    自己不法之所有，於100年1月10日凌晨2時10分許，從高雄
    市前鎮區鎮○○街169號後方防火巷，攀爬至3樓王淑君之住
    處，趁該處窗戶未上鎖之際，以踰越窗戶之安全設備之方式
    ，侵入王淑君之住處，徒手竊取王淑君所有之黃金項鍊1條
    、黃金墜子2個、黃金手鍊1條等物（價值約新臺幣4萬元）
    ，得手後，將上揭金飾持至高雄市○○區○○路「三鳳宮」
    廣場附近售予姓名年籍均不詳綽號「阿仁仔」之人，得款已
    花用殆盡。嗣經屋主王淑君發現報警處理，由員警在上址3
    樓房間內衣櫃抽屜上採集到可疑指紋1枚，經送內政部警政
    署刑事警察局鑑定，比對後發現係方宗華之指紋而查獲，始
    悉上情。
二、案經王淑君訴由高雄市政府警察局前鎮分局報請臺灣高雄地
    方法院檢察署檢察官偵查起訴。
    理  由
一、本件被告所犯係死刑、無期徒刑、最輕本刑為3年以上有期
    徒刑以外之罪，其於準備程序進行中，就被訴事實為有罪之
    陳述，經受命法官告知簡式審判程序之旨，並聽取當事人之
    意見後，本院認無不得或不宜改依簡式審判程序進行之情形
    ，爰依刑事訴訟法第273條之1第1項規定，裁定本件進行簡
    式審判程序。又本件卷內之證據資料，依同法第27  3條之2
    規定，不受同法第159條第1項關於傳聞法則規定之限制，依
    法均有證據能力，合先敘明。
二、上揭事實，業據被告方宗華於本院審理時坦承不諱，核與證
    人王淑君於警詢之證述相符，復有現場勘查報告、刑事案件
    證物採驗紀錄表與內政部警政署刑事警察局100年1月27日刑
    紋字第1000011152號鑑驗書在卷可稽，足認被告任意性之自
    白與事實相符，堪予採信。從而，本件事證明確，被告犯行
    洵堪認定，應依法論科。
三、新舊法比較：查被告行為後，刑法第321條第1項業於100 年
    1月26日修正公布，並於同年月28日生效施行。按行為後法
    律有變更者，適用行為時之法律，但行為後之法律有利於行
    為人者，適用最有利於行為人之法律，刑法第2條第1項定有
    明文。查修正前刑法第321條第1項規定：「犯竊盜罪而有左
    列情形之一者，處6月以上、5年以下有期徒刑：一、於夜間
    侵入住宅或有人居住之建築物、船艦或隱匿其內而犯之者。
    二、毀越門扇、牆垣或其他安全設備而犯之者。三、攜帶兇
    器而犯之者。四、結夥三人以上而犯之者。五、乘火災、水
    災或其他災害之際而犯之者。六、在車站或埠頭而犯之者」
    ；修正後刑法第321條第1項則規定：「犯竊盜罪而有下列情
    形之一者，處6月以上、5年以下有期徒刑，得併科新臺幣10
    萬元以下罰金：一、侵入住宅或有人居住之建築物、船艦或
    隱匿其內而犯之者。二、毀越門扇、牆垣或其他安全設備而
    犯之者。三、攜帶兇器而犯之者。四、結夥三人以上而犯之
    者。五、乘火災、水災或其他災害之際而犯之者。六、在車
    站、埠頭、航空站或其他供水、陸、空公眾運輸之舟、車、
    航空機內而犯之者」，經比較新舊法之規定，新法法定刑除
    增加「得併科10萬元以下罰金」之罰金刑外，並刪除原第1
    款「於夜間」之要件，且就第6款增加「航空站、其他供水
    、陸、空公眾運輸之舟、車、航空機內」之要件，核均屬加
    重刑罰或擴大加重竊盜構成要件之涵攝範圍，是修正後刑法
    第321條第1項之規定並未較有利於行為人，自應適用修正前
    刑法第321條第1項之規定。
四、按刑法第321 條第1 項第1 款之規定，竊盜因夜間侵入而加
    重其刑者，以其於侵害財產監督權外，兼妨害家宅之安寧而
    設，而所謂住宅乃指人類日常居住之場所；且踰越門扇入室
    行竊，其越入行為即屬侵入住宅，已結合於所犯加重竊盜之
    罪質中，不另論以侵入住宅罪（參最高法院25年上字第6203
    號、27年上字第1887號、76年台上字第2972號判例、95年台
    上字第5288號判決意旨）。次按刑法第321條第1項第2款所
    謂毀越門扇牆垣，係指毀損或超越及踰越門扇牆垣而言，與
    啟門入室者有別；另所謂其他安全設備，係指門扇牆垣以外
    之防閑設備而言，而窗戶具有防閑作用，非其家由此進出之
    門，自屬該條款所定之其他安全設備（最高法院52年度台上
    字第711號裁判、45年台上字第1443號判例意旨參照）。又
    同一竊盜行為同時具備刑法第321條第1項所列數款加重條件
    時，係屬實質上之一罪（最高法院69年台上字第3945號判例
    、最高法院76年台上字第3291號判決意旨參照），是核被告
    方宗華所為，係犯修正前刑法第321條第1項第1款、第2款之
    踰越安全設備夜間侵入住宅竊盜罪。被告有上開事實欄所載
    之前科及執行紀錄，有臺灣高等法院被告前案紀錄表附卷可
    稽，其受有期徒刑之執行完畢後，5年以內故意再犯本件有
    期徒刑以上之罪，為累犯，應依刑法第47條第1項規定，加
    重其刑。爰審酌被告前有多次竊盜、強盜、搶奪等財產犯罪
    之前科，有上開臺灣高等法院被告前案紀錄表1份在卷可參
    ，竟不知悔改，不思以正當途逕賺取生活所需，再任意竊取
    他人物品，侵害他人財產法益，價值觀念偏差，顯無警惕、
    悔改之意，且破壞居家安寧、危害社會治安甚鉅，並斟酌其
    竊取財物之價值及竊得之財物已遭變賣，未能返還被害人，
    被告亦未賠償渠等所受損害，惟被告於審理時坦承犯行，犯
    後態度尚可，及其犯罪動機、目的、手段、所生危害等一切
    情狀，量處如主文所示之刑，以示懲儆。
據上論斷，應依刑事訴訟法第299條第1項前段、第273條之1第1
項，修正前刑法第321條第1項第1款、第2款，刑法第2條第1項前
段、第47條第1項，判決如主文。
本案經檢察官蔡東利到庭執行職務。
中    華    民    國   100    年    9    月    23    日
                  刑事第十庭  法  官  洪培睿
以上正本證明與原本無異。
如不服本判決應於收受送達後10日內向本院提出上訴書狀，並應
敘述具體理由；如未敘述上訴理由者，應於上訴期間屆滿後20日
內向本院補提理由書（均須按他造當事人之人數附繕本）「切勿
逕送上級法院」。
中    華    民    國   100    年    9     月    26    日
                              書記官  林豐富
附錄本案論罪科刑法條：
修正前刑法第321 條第1 項第1 款、第2款
犯竊盜罪而有左列情形之一者，處6 月以上、5 年以下有期徒刑
：
一、於夜間侵入住宅或有人居住之建築物、船艦或隱匿其內而犯
    之者。
二、毀越門扇、牆垣或其他安全設備而犯之者。